---
title: "BAD_Analytics_Project"
author: "Marcin Kostrzewski"
date: "13/05/2019"
output: pdf_document
---

Raport został wygenerowany przy użyciu danych udostępnionych przez [Departament Transportu Stanów Zjednoczonych](https://www.transtats.bts.gov/DL_SelectFields.asp?Table_ID=236).

```{r, echo=FALSE}
con <- DBI::dbConnect(odbc::odbc(),
                      driver = "SQL Server",
                      database = "dbad_flights",
                      UID    = "user",
                      PWD    = "pass",
                      server = "mssql-2016.labs.wmi.amu.edu.pl",
                      port = 5432)
```

# Jakie było średnie opóźnienie przylotu?

```{sql, connection=con, tab.cap = NA}
SELECT CAST(AVG(arr_delay) AS NUMERIC(30,3)) AS 'Average delay (minutes)'
FROM Flight_delays
WHERE arr_delay IS NOT NULL;
```

# Jakie było maksymalne opóźnienie przylotu?

```{sql, connection=con, tab.cap = NA}
SELECT CAST(MAX(arr_delay)/60 AS NUMERIC(30,3)) AS 'Max delay (hours)'
FROM Flight_delays
WHERE arr_delay IS NOT NULL;
```

# Który lot miał największe opóźnienie przylotu?

```{sql, connection=con, tab.cap = NA}
SELECT carrier AS 'Carrier',
       origin_city_name AS 'Origin',
       dest_city_name AS 'Destination',
       fl_date AS 'Date',
       arr_delay AS 'Delay (minutes)'
FROM   Flight_delays
WHERE  arr_delay = (SELECT MAX(arr_delay)
                    FROM   Flight_delays
                    WHERE  arr_delay IS NOT NULL);
```

# Które dni tygodnia są najgorsze do podróżowania?

```{sql, connection=con, tab.cap = NA}
SELECT   CASE WHEN day_of_week = 1 THEN 'Monday'
              WHEN day_of_week = 2 THEN 'Tuesday'
              WHEN day_of_week = 3 THEN 'Wednesday'
              WHEN day_of_week = 4 THEN 'Thursday'
              WHEN day_of_week = 5 THEN 'Friday'
              WHEN day_of_week = 6 THEN 'Saturday'
              WHEN day_of_week = 7 THEN 'Sunday'
         END AS 'Day',
         AVG(arr_delay) AS 'Average Delay (minutes)'
FROM     Flight_delays
GROUP BY day_of_week
ORDER BY AVG(arr_delay) DESC;
```

# Które linie lotnicze latające z San Francisco (SFO) mają najmniejsze opóźnienia przylotu?

```{sql, connection=con, tab.cap = NA}
SELECT   F1.carrier AS 'Carrier',
         (SELECT   AVG(F2.arr_delay) AS 'avg_delay'
          FROM     Flight_delays F2
          WHERE    F1.carrier = F2.carrier
          GROUP BY F2.carrier) AS 'Delay (minutes)'
FROM     Flight_delays F1
WHERE    F1.origin_city_name LIKE 'San Francisco%'
GROUP BY F1.carrier
ORDER BY "Delay (minutes)" ASC;
```

*Pojawiające się w tabeli wartości ujemne oznaczają, że średnio samoloty lądowały wcześniej, niż przewidziano, czyli były przyśpieszone.*

# Jaka część linii lotniczych ma regularne opóźnienia, tj. jej lot ma średnio co najmniej 10 min. opóźnienia?

```{sql, connection=con, tab.cap = NA}
WITH reg_dlys
AS
(
SELECT   F1.carrier,
         (SELECT AVG(arr_delay)
          FROM   Flight_delays F2
          WHERE  F1.carrier=F2.carrier
          GROUP BY F2.carrier
          HAVING AVG(F1.arr_delay)>10) AS 'avg_delay'
FROM     Flight_delays F1
GROUP BY F1.carrier
),
carriers_sum
AS
(
SELECT COUNT(*)  AS 'sum'
FROM   (SELECT   COUNT(*) AS 'count'
        FROM     Flight_delays
        GROUP BY carrier) AS T
)
SELECT (SELECT COUNT(*)
        FROM   reg_dlys t
        WHERE  t.avg_delay IS NOT NULL) /
                    CAST((SELECT *
                          FROM   carriers_sum) AS FLOAT)
               AS 'Part of continuous delays';
```

# Jak opóźnienia wylotów wpływają na opóźnienia przylotów?

```{r, connection=con, tab.cap = NA}
data <- DBI::dbGetQuery(con, "SELECT dep_delay,
       arr_delay
FROM   Flight_delays
WHERE  dep_delay IS NOT NULL AND arr_delay IS NOT NULL;")

library(knitr)
res <- cor(data, use = "all", method = "pearson")
kable(res[2:2])
```

# Która linia lotnicza miała największy wzrost (w wartościach bezwzględnych) średniego opóźnienia przylotów w ostatnim tygodniu miesiąca, tj. między 1-23 a 24-31 lipca?

```{sql, connection=con, tab.cap = NA, max.print = NA}
WITH A1_23avg
AS
(
SELECT   carrier,
         AVG(avg1) AS 'avg'
FROM     (SELECT   carrier,
                   AVG(arr_delay) AS 'avg1'
          FROM     Flight_delays
          WHERE    month = 7
          GROUP BY carrier, day_of_month
          HAVING   day_of_month BETWEEN 1 AND 23) AS T1
GROUP BY  carrier
),
A24_31avg
AS
(
SELECT   carrier,
         AVG(avg2) AS 'avg'
FROM     (SELECT   carrier,
                   AVG(arr_delay) AS 'avg2'
          FROM     Flight_delays
          WHERE    month = 7
          GROUP BY carrier, day_of_month
          HAVING   day_of_month BETWEEN 24 AND 31) AS T2
GROUP BY  carrier
)
SELECT   T1.carrier AS 'Carrier',
         T1.avg-T2.avg AS 'Delay growth'
FROM     A1_23avg T1 INNER JOIN A24_31avg T2
                     ON T1.carrier = T2.carrier
ORDER BY T1.avg-T2.avg DESC;
```

*Wartości ujemne oznaczają spadek opóźnień*

# Które linie lotnicze latają zarówno na trasie SFO → PDX (Portland), jak i SFO → EUG (Eugene)?

```{sql, connection=con, tab.cap = NA}
SELECT DISTINCT carrier AS 'Carrier'
FROM   Flight_delays
WHERE  origin LIKE 'SFO'
       AND
       (dest IN ('PDX', 'EUG'))
```

# Jak najszybciej dostać się z Chicago do Stanfordu, zakładając wylot po 14:00 czasu lokalnego?

```{sql, connection=con, tab.cap = NA}
SELECT   origin AS 'Origin',
         dest AS 'Destination',
         AVG(arr_delay) AS 'Delay'
FROM     Flight_delays
WHERE    origin IN ('MDW', 'ORD')
         AND dest IN ('SFO', 'SJC', 'OAK')
         AND crs_dep_time>1400
GROUP BY origin, dest
ORDER BY AVG(arr_delay) DESC;
```

